臺灣士林地方法院民事裁定　　　　　　　 99年度司字第389號
聲　請　人　黃景福
代　理　人　徐履冰律師
　　　　　　呂昱德律師
上列聲請人聲請選派振台股份有限公司清算人事件，本院裁定如
下：
    主    文
選派王忠偉會計師（身分證統一編號：Ｚ000000000號）為振台股
份有限公司之清算人。
聲請程序費用新臺幣壹仟元由振台股份有限公司負擔。
    理    由
一、按解散之公司除因合併、分割或破產而解散外，應行清算，
    公司經中央主管機關撤銷或廢止登記者，亦同。又股份有限
    公司之清算，除公司法或公司章程另有規定或股東會另選清
    算人外，以董事為清算人，不能依此規定定清算人時，法院
    得因利害關係人之聲請，選派清算人。公司法第24條、第26
    條之1 、第322 條分別定有明文。
二、本件聲請意旨略以：振台股份有限公司（下稱振台公司）由
    前身興亞商事株式會社改制，於民國39年間經臺灣省政府建
    設廳核准設立登記，嗣因營運不善，於42年12月間申請解散
    登記在案。依法應行清算程序。而依振台公司章程所載，其
    股東共有張火爐、張楊阿英、謝成源、黃諒、楊連旺、陳木
    火、鄭松溪等7 人，渠等均已亡故。而黃諒之繼承人即其子
    黃成金亦已亡故，聲請人為黃成金之子即股東黃諒之繼承人
    ，自為利害關係人。因振台公司全體董事均已亡故，致無從
    依公司法第322 條第1 項規定以董事為清算人。聲請人欲依
    上述規定後段通知全體股東之繼承人召開股東會選任清算人
    亦顯有困難。因振台公司尚有數筆資產涉及徵收之限制登記
    及地上權等相關事宜，實有進行清算予以了結之必要。爰依
    公司法第322 條第2 項規定，聲請選派清算人等語。
三、聲請人主張振台公司前向於42年12月間向臺灣省政府建設廳
    申請解散登記在案，惟全體董事均已死亡，無從定清算人，
    其為股東黃諒之繼承人，為利害關係人等情，業據提出臺灣
    省政府抄錄文件、振台公司股東日據謄本、除戶謄本、被繼
    承黃諒繼承系統表、黃諒之子黃成金除戶謄本、聲請人戶籍
    謄本、土地登記重測前舊簿、土地登記簿電子謄本等為證，
    並有臺灣省政府函送之振台公司相關檔案資料影本可參，堪
    信屬實。審酌振台公司已經解散登記，依法應行清算程序以
    了結現務，惟其股東、董事均已死亡，致無從以董事為清算
    人，亦無證據堪認該公司曾經股東會另選清算人。是則聲請
    人依前揭公司法規定聲請選派清算人，即無不合。茲審酌振
    台公司尚有業經公告徵收經限制登記數筆土地應有部分之財
    產，而原有股東均已死亡，亦有搜尋繼承人之必要，當以選
    任熟悉處理財產相關法令、並具經驗之專業人士為清算人較
    屬妥適。而聲請人所推薦之王忠偉，係80年10月間領得會計
    師證書，自80年12月間開始加入公會執業，自94年7 月1 日
    起與另4 名會計師共同設立誠信聯合會計師事務所（設新北
    市○○區○○路66號10樓）聯合執業，迄今執業近20年等情
    ，有其會計師證書、臺灣省會計師公會會員證書、臺北市政
    府財政局准予登記備查函、財政部台灣省中區國稅局備查函
    及會計師執業簿查詢等影本存卷可參，堪認為具有專業學識
    經驗之適任人選，爰依聲請選派王忠偉會計師為振台公司之
    清算人。
四、爰裁定如主文。
中    華    民    國   100    年    2     月    25    日
                  民事第三庭  法  官  施月燿
以上正本證明與原本無異。
如對本裁定抗告，應於裁定送達後10日內向本院提出抗告狀，並
繳納抗告費新臺幣1,000 元。
中    華    民    國   100    年    2     月    25    日
                              書記官  吳昀蔚